# 处置子公司时所有者权益变动表的填列

提问人：wulinjie64 时间：2011-01-23 14:44:42
陈版主：你好！当期有处置之公司的情况，那么上期按权益法已经确认的资本公积，在本期是要转出的，这个转出数在所有者权益变动表中如何填列。是以负数填在其他综合收益中，还是在资本公积项下的第 25 行，即资本公积—其他利润分配!

回答人：chenyiwei
回复 楼主 wulinjie64 的帖子首先请确保拟转入损益的资本公积确系其他综合收益性质，否则不能转入损益。 如果确定属于其他综合收益性质的（即，投资持有期间在被投资单位的其他综合收益中按原股权比例计算的份额），则在所有者权益变动表中的“其他综合收益”项目中填列负数即可。